【裁判字號】    92,判,1215
【裁判日期】    920912
【裁判案由】    營利事業所得稅
【裁判全文】
最  高  行  政  法  院  判  決                  九十二年度判字第一二一五號
    上  訴  人  甲○○○○○○.
    被 上訴 人  財政部臺灣省中區國稅局
    代  表  人  許虞哲
右當事人間因營利事業所得稅事件，上訴人不服中華民國九十年十二月三十一日臺中
高等行政法院九十年度訴字第一四四一號判決，提起上訴。本院判決如左：
    主  文
上訴駁回。
上訴審訴訟費用由上訴人負擔。
    理  由
本件被上訴代表人業已更換，被上訴人陳明由新代表人承受訴訟，於法無違，應予准
許，合先敘明。
本件上訴人八十二及八十三年度營利事業所得稅結算申報，原經被上訴人核定全年所
得額依序為新臺幣（下同）五二、三○一元及一四○、○七四元，嗣法務部調查局中
部地區機動工作組（下稱中機組）查獲其涉嫌銷貨未開立統一發票，移臺中市稅捐稽
徵處審理後通報被上訴人，被上訴人所屬臺中市分局依該通報資料，核定上訴人分別
短漏報營業收入一○、三三八、二五七元及二、二四八、二七五元，並核定上訴人短
漏報所得額二、三七七、七九九元及五一七、一○三元（按禮品零售營利事業同業利
潤標準毛利率百分之二十三計算），重行核定全年所得額為二、四三○、一○○元及
六五七、一七七元，除予補徵營利事業所得稅五九六、三七五元及一二九、二七六元
外，並經被上訴人按其所漏稅額，裁處一倍罰鍰計五九六、三○○元及一二九、二○
○元。上訴人不服，就核定其營業收入及罰鍰等項，申經復查結果，營業收入分別減
列五、二三四、九四八元及一、六一三、六二五元，全年所得額並減列一、二○四、
○三八元及三三一、一三三元，變更核定為一、二二六、○六二元及二八六、○四四
元，罰鍰分別減列三○一、○○○元及一一一、○○○元，變更裁處為二九五、三○
○元及一八、二○○元。上訴人仍不服，循序起訴主張其兼銘益贈品行營業副理，八
十三年九月十六日以銘益贈品行營業副理身分，於中機組會同臺中市稅捐稽徵處作銘
益贈品行有關八十二年、八十三年營業收入之調查筆錄，臺中市稅捐稽徵處竟將銘益
贈品行之筆錄誤為上訴人之漏稅行為。又上訴人之妻及父亦經營另二家贈品行，該處
又將此二家商號之收入認為係上訴人商號之收入。上訴人就營業稅部分迭提起行政救
濟，均經駁回，現提起再審之訴中，依財政部六十六年九月一日台財稅第三五八七四
號、八十年八月八日台財稅第八○○六九五六○○號函釋，本件應俟再審之訴確定後
再行議處，為此訴請判決撤銷訴願決定及原處分。
被上訴人則以：本件相關營業稅部分，業經鈞院八十九年度判字第二七○九號判決確
定，上訴人提起再審之訴，並無影響該終局確定判決之效力等語資為抗辯。
原審斟酌全辯論意旨及調查證據結果，以：按「營利事業所得之計算，以其本年度收
入總額減除各項成本費用、損失及稅捐後之純益額為所得額。」「納稅義務人應於每
年二月二十日起至三月底止，填具結算申報書，向該管稽徵機關，申報其上一年度內
構成綜合所得總額或營利事業收入總額之項目及數額，以及有關減免、扣除之事實，
並應依其全年應納稅額減除暫繳稅額、尚未抵繳之扣繳稅額及可扣抵稅額，計算其應
納之結算稅額，於申報前自行繳納。」「納稅義務人已依本法規定辦理結算申報，但
對依本法規定應申報課稅之所得額有漏報或短報情事者，處以所漏稅額兩倍以下之罰
鍰。」分別為行為時所得稅法第二十四條第一項、第七十一條第一項、第一百十條第
一項所明定。本件營業稅部分，業經本院八十九年度判字第二七○九號判決認定上訴
人八十一年七月至八十三年五月之營業額九、○七五、二四九元，據此，臺中市稅捐
稽徵處已重核上訴人八十二年及八十三年短漏報銷售額分別為五、一○三、三○九元
及六三四、六五○元，而上訴人該二年度原申報各為一○、六六三、八七四元及八、
三二四、五四一元，被上訴人依上開八十二年及八十三年之銷售額，重核上訴人該二
年度之收入分別為一五、七六七、一八三元及八、九五九、一九一元，認其漏稅額經
重新計算應為二九五、三六六元及三六、四九三元，並按上訴人漏稅額各裁處一倍罰
鍰計二九五、三○○元及○．五倍罰鍰一八、二○○元，並無不合。至上訴人訴稱其
營業稅事件尚未確定，應俟確定後再行核課一節，惟上訴人此部分主張，並未提出確
實之事證，以證明其上開二年度之銷售額，較前揭確定判決之認定數額為低。被上訴
人經本院實體審酌，所為確定判決之銷售額據以推計，認定本件上訴人之收入，難認
有違法之處。至上訴人以其已對上述本院之判決提起再審之訴，請求於該再審程序確
定後，再行進行本件訴訟程序，核與行政訴訟法第五節有關訴訟程序之停止規定不合
，核無必要。綜上，原處分並無違誤，訴願決定予以維持，亦無不合，上訴人所訴各
節，均為無理由等為其判斷之基礎，而駁回上訴人之訴，經核於法無違。上訴意旨猶
執陳詞主張應俟營業稅確定後再行審理云云。經查營業稅部分，早經本院八十九年度
判字第二七○九號判決確定，上訴人對之再審部分，亦經本院另案判決駁回再審之訴
，上訴人上訴主張並非可採，其上訴為無理由，應予駁回。
據上論結，本件上訴為無理由，爰依行政訴訟法第二百五十五條第一項、第九十八條
第三項前段，判決如主文。
中    華    民    國    九十二      年      九        月      十二      日
                    最 高 行 政 法 院  第 一 庭
                                審 判 長 法  官      黃  綠  星
                                         法  官      高  啟  燦
                                         法  官      蔡  進  田
                                         法  官      黃  璽  君
                                         法  官      廖  宏  明
右  正  本  證  明  與  原  本  無  異
                                         法院書記官  邱  彰  德
中    華    民    國    九十二      年      九        月      十五      日


司法院資訊處製作；財團法人民間司法改革基金會備份。
